臺灣高等法院刑事裁定
110年度聲字第4473號
聲  請  人  臺灣高等檢察署檢察官
受  刑  人  張小薇



                   （現於法務部○○○○○○○○○執行強制戒治中）
上列聲請人因受刑人數罪併罰有二裁判以上，聲請定其應執行之
刑（聲請案號：臺灣高等檢察署110年度執聲字第1986號），本
院裁定如下：
    主  文
張小薇因犯如附表所示各罪所處之刑，應執行有期徒刑陸年肆月
 。
    理  由
一、聲請意旨略以：受刑人張小薇（下稱受刑人）因詐欺等數罪
    ，先後經判決確定如附表（聲請書附表編號6所示案件之「
    最後事實審判決日期」應更正為民國「109年4月29日」；編
    號9所示案件之「宣告刑」應更正為「有期徒刑1年2月，共9
    次」；編號12之「犯罪日期」則應更正為「106年12月24日
    」），應依刑法第50條第1項但書第1款、第2項、第53條、
    第51條第5款等規定，定其應執行之刑，爰依刑事訴訟法第4
    77條第1項聲請裁定等語。
二、按數罪併罰有二裁判以上者，應依刑法第51條之規定定其應
    執行之刑；宣告多數有期徒刑者，於各刑中之最長期以上，
    各刑合併之刑期以下，定其刑期，刑法第53條、第51條第5
    款定有明文。此雖屬法律上之自由裁量事項，然仍有其外部
    性界限及內部性界限，並非概無拘束。依據法律之具體規定
    ，法院應在其範圍選擇為適當之裁判者，為外部性界限；而
    法院為裁判時，應考量法律之目的，及法律秩序之理念所在
    者，為內部性界限。法院為裁判時，二者均不得有所踰越，
    亦即在數罪併罰，有二裁判以上定其應執行之刑時，仍應受
    前揭外部性界限及內部性界限之拘束（最高法院94年度台非
    字第233號判決意旨參照）。
三、經查，受刑人因犯詐欺等數罪，先後經臺灣新北地方法院、
    臺灣桃園地方法院及本院判處如附表所示之刑，均經確定在
    案，且本院為犯罪事實最後判決法院，有如附表各編號所示
    之判決書及本院被告前案紀錄表在卷可考。又附表編號1至5
    乃得易科罰金之罪，編號6至13則不得易科罰金，屬刑法第5
    0條第1項但書第1款情形，而受刑人已請求檢察官就上開數
    罪聲請定應執行刑，有其親自簽名之受刑人是否聲請定應執
    行刑調查表附卷可憑（本院卷第11頁）。是檢察官聲請定其
    應執行刑，本院審核認為正當，爰審酌本件內部性及外部性
    界限，受刑人所犯各罪之類型、動機、態樣、侵害法益、行
    為次數，且其中附表8至13所示各罪，曾經第一審即臺灣桃
    園地方法院107年度金訴字第12號判決應執行有期徒刑3年，
    嗣附表編號12、13部分，經最高法院以109年度台上字第126
    9號撤銷發回後，本院109年度上更一字第167號判決所宣告
    之有期徒刑1年2月、1年8月，乃低於第一審就此部分所宣告
    之有期徒刑1年10月、1年2月，則定應執行刑時，依刑事訴
    訟法第370條第3項準用同條第1項規定，仍有不利益變更禁
    止原則之適用（最高法院109年度台非字第138號判決意旨參
    照），兼衡刑罰經濟與公平、比例原則，整體評價其應受非
    難及矯治之程度，另參以受刑人就本件定刑表示「無意見」
    等情（本院卷第477頁），裁定其應執行之刑如主文所示。
    至業已執行完畢部分，屬於就所定之應執行刑執行時應如何
    折抵之問題，執行檢察官於換發執行指揮書時，宜注意在備
    註欄載明扣抵情形，俾免受刑人誤會，附此敘明。
四、據上論斷，應依刑事訴訟法第477條第1項，刑法第50條第1
    項但書第1款、第2項、第53條、第51條第5款，裁定如主文
    。
中　　華　　民　　國　　110 　年　　11　　月　　30　　日
                  刑事第二十一庭審判長法　官  林怡秀
                                      法　官  胡宜如
                                      法　官  劉元斐
以上正本證明與原本無異。
如不服本裁定，應於收受送達後五日內向本院提出抗告狀。
                                      書記官  陳靜雅
中　　華　　民　　國　　110 　年　　11　　月　　30　　日
附表
編　　　　　號  1 2 3 罪　　　　　名  毒品危害防制條例 毒品危害防制條例 毒品危害防制條例 宣　　告　　刑  有期徒刑2月 有期徒刑2月 有期徒刑2月 犯　罪　日　期  106/03/20 106/09/22 106/04/17 偵查(自訴)機關 年　度　案　號  臺灣新北地方檢察署106年度毒偵字第2919號 臺灣桃園地方檢察署106年度毒偵字第6087號 臺灣桃園地方檢察署106年度毒偵字第3288號 最　後 事實審 法　院 臺灣新北地方法院 臺灣桃園地方法院 臺灣桃園地方法院  案　號 106年度簡字第8072號 107年度桃簡字第342號 107年度桃簡字第602號  判決日期 107年1月2日 107年3月16日 107年4月17日 確　定 判　決 法　院 臺灣新北地方法院 臺灣桃園地方法院 臺灣桃園地方法院  案　號 106年度簡字第8072號 107年度桃簡字第342號 107年度桃簡字第602號  確定日期 107年2月9日 107年5月7日 107年5月21日 是否為得易科罰金之案件  是 是 是 備註  臺灣桃園地方檢察署107年度執助字第1404號 臺灣桃園地方檢察署107年度執字第7525號 臺灣桃園地方檢察署107年度執字第8255號   編號1至4經臺灣桃園地方法院裁定定應執行有期徒刑5月（臺灣桃園地方檢察署107年度執更字第3650號，已執畢）   


編　　　　　號  4 5 6 罪　　　　　名  毒品危害防制條例 幫助詐欺 詐欺 宣　　告　　刑  有期徒刑3月 有期徒刑4月 有期徒刑1年1月，共3次 犯　罪　日　期  106/12/23 105/11/24前某日 107/2/2、107/1/23、 107/1/18 偵查(自訴)機關 年　度　案　號  臺灣桃園地方檢察署107年度毒偵字第320號 臺灣桃園地方檢察署107年度偵字第1865、7136、7140、7146、13632、14870、107年度偵緝字第787號 臺灣桃園地方檢察署107年度偵字第9227、21786、23837、108年度偵字第4429號 最　後 事實審 法　院 臺灣桃園地方法院 臺灣高等法院 臺灣高等法院  案　號 107年度桃簡字第664號 108年度上訴字第1114號 109年度上訴字第626號  判決日期 107年5月8日 108年12月18日 109年4月29日 確　定 判　決 法　院 臺灣桃園地方法院 臺灣高等法院 最高法院  案　號 107年度桃簡字第664號 108年度上訴字第1114號 109年度台上字第4400號  確定日期 107年6月11日 108年12月18日 109年9月16日 是否為得易科罰金之案件  是 是 否 備註  臺灣桃園地方檢察署107年度執字第9353號 臺灣桃園地方檢察署109年度執字第1580號（已執畢） 臺灣桃園地方檢察署109年度執字第17152號（定應執行有期徒刑1年9月）   編號1至4經臺灣桃園地方法院裁定定應執行有期徒刑5月（臺灣桃園地方檢察署107年度執更字第3650號，已執畢）   


編　　　　　號  7 8 9 罪　　　　　名  詐欺 詐欺 詐欺 宣　　告　　刑  有期徒刑1年2月 有期徒刑1年4月 有期徒刑1年2月，共9次 犯　罪　日　期  107/02/06 106/12/25 106/12/24、106/12/25 偵查(自訴)機關 年　度　案　號  臺灣士林地方檢察署107年度偵字第9726、9055、4977、 10661、10662、108年度偵字第7571號 臺灣桃園地方檢察署107年度偵字第1865、7136、7140、 7146、13632、14870、107年度偵緝字第787號  最　後 事實審 法　院 臺灣高等法院 臺灣高等法院 臺灣高等法院  案　號 109年度上訴字第2073號 108年度上訴字第1114號 108年度上訴字第1114號  判決日期 109年7月29日 108年12月18日 108年12月18日 確　定 判　決 法　院 臺灣高等法院 最高法院 最高法院  案　號 109年度上訴字第2073號 109年度台上字第1269號 109年度台上字第1269號  確定日期 109年9月16日 109年11月4日 109年11月4日 是否為得易科罰金之案件  否 否 否 備註  臺灣桃園地方檢察署109年度執助字第3649號 臺灣桃園地方檢察署109年度執字第18493號 臺灣桃園地方檢察署109年度執字第18493號 


編　　　　　號  10 11 12 罪　　　　　名  詐欺 詐欺 詐欺 宣　　告　　刑  有期徒刑1年3月，共2次 有期徒刑8月 有期徒刑1年2月 犯　罪　日　期  106/12/25、 106/12/23-106/12/25 106/12/24 106/12/24 偵查(自訴)機關 年　度　案　號  臺灣桃園地方檢察署107年度偵字第1865、7136、7140、7146、13632、14870、107年度偵緝字第787號   最　後 事實審 法　院 臺灣高等法院 臺灣高等法院 臺灣高等法院  案　號 108年度上訴字第1114號 108年度上訴字第1114號 109年度上更一字第167號  判決日期 108年12月18日 108年12月18日 110年5月26日 確　定 判　決 法　院 最高法院 最高法院 臺灣高等法院  案　號 109年度台上字第1269號 109年度台上字第1269號 109年度上更一字第167號  確定日期 109年11月4日 109年11月4日 110年7月30日 是否為得易科罰金之案件  否 否 否 備註  臺灣桃園地方檢察署109年度執字第18493號 臺灣桃園地方檢察署109年度執字第18493號 臺灣桃園地方檢察署110年度執字第9249號     編號12、13定應執行刑有期徒刑2年2月 


編　　　　　號  13   罪　　　　　名  詐欺   宣　　告　　刑  有期徒刑1年8月   犯　罪　日　期  106/12/29   偵查(自訴)機關 年　度　案　號  臺灣桃園地方檢察署107年度偵字第1865、7136、7140、 7146、13632、14870、107年度偵緝字第787號   最　後 事實審 法　院 臺灣高等法院    案　號 109年度上更一字第167號    判決日期 110年5月26日   確　定 判　決 法　院 臺灣高等法院    案　號 109年度上更一字第167號    確定日期 110年7月30日   是否為得易科罰金之案件  否   備註  臺灣桃園地方檢察署110年度執字第9249號     編號12、13定應執行刑有期徒刑2年2月